臺灣臺南地方法院交通事件裁定　　　　 94年度交聲字第419號
原處分機關　交通部公路總局嘉義區監理所台南監理站
異　議　人　甲○○
即受處分人
上列受處分人因違反道路交通管理處罰條例案件，對於交通部公
路總局嘉義區監理所台南監理站民國94年8 月24日所為之裁決處
分（處分案號：嘉監南字第裁74-LB0000000號）聲明異議，本院
裁定如下：
    主  文
異議駁回。
    理  由
一、本件異議意旨略以：
  (一)嘉義縣警察局來函指該測速照相器材是荷蘭GatsometerB.V.
    公司製造之RLC36機型，根據該儀器規格說明書指該RLC36型
    其測速範圍是20Km/h-80,90或99Km/h，而照片中105Km/h 其
    準確性如何？
  (二)一般量測儀器每年均需送相關校正單位校正1 次，該測速設
    備之最新證明文件是2003年11月12日至2005年6 月14日，已
    超過1 年半未經校正，該測速照相器材之準確性有待商榷。
  (三)依據常理本人提出下列3點質疑：
    1.本人自87年8月1日起任職於行政院農業委員會動植物防疫
      檢疫局台中分局嘉義檢疫站，負責執行嘉雲地區各項出口
      動植物及其產品檢疫工作台一線255公里處每週至少經過1
      、2 次以上，明知此處設有固定測速照相桿而將車開到時
      速105公里應是不可能的事。
    2.台一線255公里處固定測速照相桿其後方約300公尺處即有
      一交通號誌紅綠燈試問時速105 公里通過此處遇到紅燈時
      如何剎車，為維護自身生命的安全，也不可能採高速通過
      此綠燈。
    3.本人每上班日均需赴轄區各地執行出口動植產品檢疫工作
      ，為避免開車超速被罰，車上設裝雷達測速器，凡遇到警
      方測速點前500 公尺即發出警告聲音，依常理不可能聽到
      警告聲還以時速105公里通過此固定測速桿等語。
二、按汽車駕駛人，行車速度超過規定之最高時速者，處新臺幣
    （下同）1,200元以上2,400元以下罰鍰，為道路交通管理處
    罰條例（下稱處罰條例）第40條第1 項所規定；又依同條例
    第63條第1項第1款規定，並應記違規點數1點。
三、經查：
  (一)本件受處分人即異議人甲○○（下稱異議人）於民國94年 6
    月14日14時39分許，駕駛車牌號碼D2－8846號自小客車，行
    經最高限速為時速70公里之台一線255 公里處時，經嘉義縣
    警察局於該處所設置固定桿微電腦線圈感應式測速照相機，
    測得其行車速度為時速105 公里，有超速之違規事實，經嘉
    義縣警察局嘉縣警交字第LB0000000 號舉發違反道路交通管
    理事件通知單予以逕行舉發，嗣經原處分機關於94年8 月24
    日裁處異議人違反處罰條例第40條第1 項及第63條第1 項第
    1 款規定，裁處異議人罰鍰1,900元，並記違規點數1點，有
    嘉義縣警察局嘉縣警交字第LB0000000 號舉發違反道路交通
    管理事件通知單1 份及測速採證照片1 張在卷可參。
  (二)本件違規地點所設置之固定測速照相儀器，為荷蘭製造，廠
    牌係：GATSOMETER，型式為：RLC36，速度顯示範圍為：1Km
    /h至250 Km/h，為國外先進科學儀器，因我國經濟部中央標
    準檢驗局尚未有檢定線圈感應式測速器規範，在未有檢定規
    範以前適用國際檢驗規定（國外需經過檢定合格始得出廠）
    ，而本器材業經荷蘭測量局測試通過取得認證，該認證文件
    之正當性亦經過我國駐荷蘭代表處夏季昌先生簽署證明屬實
    ，且該檢驗合格文件譯本，亦經我國臺灣臺北地方法院所屬
    民間公證人於94年8 月4 日公證在案等情，有嘉義縣警察局
    94年8 月16日嘉縣警交字第0940087793號函附RLC36 機型測
    速儀器檢驗報告書（含中譯本）影本1 份可證。足見，本件
    違規地點所設置線圈感應式測速照相儀器之準確度及正確性
    ，應值信賴，無測速或照相錯誤之可能。異議人所辯稱：根
    據該儀器規格說明書指該RLC36型其測速範圍是20Km/h -80.
    90或99Km/h，逕行舉發照片中所載105Km/h準確性如何云云
    ，然由前開檢驗報告書可知，本件所使用超速測速照相系統
    之速度顯示範圍為1Km/h至250Km/h，而異議人所指稱之測速
    範圍20Km/h- 80.90或99Km /h實係測速設備之「範圍」，並
    非「速度顯示範圍」，故異議人此部分辯解，不足採信。
  (三)異議人另辯稱：一般量測儀器每年均需送相關校正單位校正
    1 次，該測速設備之最新證明文件是2003年11月12日至2005
    年6 月14日已超過1 年半未經校正，該測速照相器材之準確
    性有待商榷云云。然查，本件違規地點所設置超速測速照相
    系統，為荷蘭製微電腦闖紅燈測速照相設備RLC36 型，器材
    均為檢驗合格，且該設備於正常運作無故障之情況下，並不
    會影響其準確率，主機如受干擾導致無法正確測量出車行速
    度時，並不會對車輛進取締照相的動作，而本器材係由荷蘭
    測量局測試通過取得認證，並經我國臺灣臺北地方法院所屬
    之民間公證人認證在案，有上開認證書在卷可證，本件測速
    照相設備之準確性，應可信賴。而異議人未就該測速照相儀
    器不準確，提出相關事證以供本院調查，且亦查無任何明確
    事證，足資證明該固定桿微電腦線圈感應式測速照相機確有
    其所述之故障不準，因此本件依據準確度及正確性均值得信
    賴之科學儀器所測速照相之結果，所為舉發，自應受到合法
    、正確之推定。
  (四)至異議人辯稱：每週至少經過該處1、2次以上，明知此處設
    有固定測速照相桿而將車開到時速105 公里應是不可能的事
    ，且車上裝設有雷達測速器，凡遇到警方測速點前500 公尺
    即發出警告聲音，依常理不可能聽到警告聲還以時速105 公
    里通過此固定測速桿云云。惟查，本件違規行為既有上開正
    確性及準確性均值得信賴之違規採證照片可資佐證，況駕駛
    人是否有交通違規行為，不因其是否時常經過有所不同，故
    不能僅以異議人每週均會經過一、兩次以上，且明知該處設
    有測速器，遽可推定異議人必定不會有超速違規行為。再異
    議人車內雖裝設有雷達測速器，然該測速器不一定精確，是
    異議人違規超速與否，不因其裝設有雷達測速器與否而有別
    ，本件不能僅以異議人車上裝有雷達測速器於警方測速點前
    會發出警告聲，即可當然推定異議人不會有超速之違規行為
    。因此，異議人上開所辯內容，經核與違規行為之認定無涉
    ，而不足採。
  (五)綜上所述，異議人有於上述時、地，駕駛車牌號碼D2－8846
    號自小客車，行經最高速限為時速70公里之路段時，行車速
    度為時速105 公里，有超速之違規事實，既可認定，則原處
    分機關引用管理處罰條例第40條第1 項及第63條第1 項第 1
    款等規定，並參酌違反道路交通管理事件統一裁罰標準表之
    相關內容，裁處異議人罰鍰1,900元，並記違規點數1點，於
    法並無不當，本件異議無理由，應予駁回。
四、據上論斷，應依道路交通案件處理辦法第19條，裁定如主文
    。
中　　華　　民　　國　　94　　年　　9 　　月　　30　　日
                    交通法庭  法  官  張維君
以上正本證明與原本無異。
如不服本裁定，應於收受送達後5日內向本院提出抗告狀（應附
繕本）。
　　　　　　　　　　　　　　　書記官  陳志德
中　　華　　民　　國　　94　　年　　10　　月　　3 　　日
